【裁判字號】    99,毒抗,287
【裁判日期】    991014
【裁判案由】    聲請觀察、勒戒
【裁判全文】
臺灣高等法院臺南分院刑事裁定         99年度毒抗字第287號
抗  告  人  甲○○
上列抗告人因違反毒品危害防制條例案件，不服臺灣臺南地方法
院99年度毒聲字第496 號，民國99年9 月9 日裁定（聲請案號：
臺灣臺南地方法院檢察署99年度聲觀字397 號、99年度毒偵字第
1596號），提起抗告，本院裁定如下：
    主  文
抗告駁回。
    理  由
一、本件抗告意旨略以：抗告人實無勒戒或強制戒治處分，案發
    後至今不曾再次觸法，願意接受貴院指定之任一家合法認證
    之檢驗中心或醫院檢驗程序，以證實並無再吸食毒品之決心
    。抗告人因一時好奇誤觸法網，已真心悔改，請給予一次自
    新之機會以替代勒戒，將原裁定撤銷等語。
二、按犯毒品危害防制條例第10條施用第一級、第二級毒品之罪
    者，檢察官應聲請法院裁定，令被告入勒戒處所觀察、勒戒
    ，其期間不得逾2 月。觀察、勒戒後，檢察官依據勒戒處所
    之陳報，認受觀察、勒戒人無繼續施用毒品傾向者，應即釋
    放，並為不起訴之處分；認受觀察、勒戒人有繼續施用毒品
    傾向者，檢察官應聲請法院裁定令入戒治處所強制戒治，其
    期間為6 個月以上，至無繼續強制戒治之必要為止，但最長
    不得逾1 年。依前項規定為觀察、勒戒或強制戒治執行完畢
    釋放後，5 年後再犯第10條之罪者，適用本條前2 項之規定
    ，同條例第20條定有明文。
三、本件抗告人甲○○於民國99年8 月3 日9 時許，在其位於台
    南縣永康市○○路356 號5 樓之2 住處內，以甲基安非他命
    置入玻璃球內燒烤吸食煙霧之方式，施用第二級毒品甲基安
    非他命1 次。嗣於同年月4 日17時30分許，為警持臺灣臺南
    地方法院之搜索票前往上址實施搜索，當場扣得殘渣袋2 只
    、分裝匙1 支、吸食器1 支等物，並經其同意後採尿送驗，
    結果呈第二級毒品甲基安非他命陽性反應，始悉上情。上揭
    事實，業據抗告人於警詢、偵查中坦承不諱，且抗告人為警
    查獲當時經採尿送驗結果，呈甲基安非他命陽性反應，有長
    榮大學尿液確認報告及送驗尿液年籍對照表、扣押物品目錄
    表、查獲照片各1 紙附卷可稽，抗告人施用第二級毒品甲基
    安非他命之事實，應堪認定。
四、被告前未曾因施用毒品案件送勒戒處所觀察、勒戒或送戒治
    處所強制戒治，有臺灣高等法院被告前案紀錄表在卷可稽，
    原審裁定抗告人應送勒戒處所觀察、勒戒，認事用法，並無
    不合。抗告人持上開事由提起本件抗告，指摘原裁定不當，
    非有理由，應予駁回。
五、依刑事訴訟法第412 條裁定如主文。
中    華    民    國    99    年    10    月    14    日
                  刑事第三庭  審判長法  官  陳義仲
                                    法  官  蔡勝雄
                                    法  官  楊清安
以上正本證明與原本無異。
不得再抗告。
                                    書記官  蔡蘭櫻
中    華    民    國    99    年    10    月    14    日

司法院資訊處製作；財團法人民間司法改革基金會備份。
